# 收购股权及债权后合并范围内抵消问题

提问人：shichengqi 时间：2023-07-22 23:33:09
请教陈版主，A公司的全资子公司B 系一家房地产开发企业，B公司资产总额 6000 余万元（主要系在建地产项目），对A公司其他应付款 1 亿元，现A公司拟将对全资子公司B的100%股权及其他应收款 1 亿元作价 7000 余万元转让给C公司。由于B公司净资产为负，故A公司持有的B公司股权评估作价 1 元，剩余对价C公司计入其他应收款。由于双方定价以结合实际情况谈判为主，C公司收购B公司看重的是在建地产项目，评估结果只是参考。请问，则在C公司购买日编制合并报表时，应如何考虑将B公司有关净资产账面价值调整至公允，谢谢！

回答人：chenyiwei
从主帖信息来看，B公司是房地产开发项目公司，其核心资产为在建项目，故不构成“业务”。
假设B的账面数据为：开发成本 6000 万，其他应付款 1 亿元，则：
1 、C的合并报表层面：应首先对B的报表进行模拟调整，将上述其他应收款转入权益，即净资产变为 6000 万元，C公司在购买价款 7000 万元与调整后账面净资产 6000 万元的差额在合并报表中均调整“存货——开发成本”，即将开发成本调整到 7000 万元。
2 、C的个别报表层面：应首先判断是否还会要求B后续偿还该笔款项。如果无需偿还的，则B将其他应付款转入资本公积，C的长期股权投资直接入账 7000 万元；如果仍要求偿还的，则按照适当的方法（例如其他应付款 1 亿元*根据B公司报表计算的偿还比例60%=6000万元）作为债权投资成本，剩余 1000 万元作为股权投资成本。